臺灣新北地方法院刑事判決
110年度金訴字第317號
公  訴  人  臺灣新北地方檢察署檢察官
被      告  陳致勳



選任辯護人  趙浩程律師
上列被告因違反洗錢防制法等案件，經檢察官提起公訴（109年
度偵字第31503號），本院判決如下：
    主  文
陳致勳犯三人以上共同詐欺取財罪，處有期徒刑壹年；又犯三人
以上共同詐欺取財罪，處有期徒刑壹年肆月。應執行有期徒刑壹
年陸月。未扣案之犯罪所得新臺幣伍仟元沒收，於全部或一部不
能沒收或不宜執行沒收時，追徵其價額。
其餘被訴部分無罪。
    事  實
一、陳致勳於民國109年4月間起，加入由真實姓名、年籍不詳、
    綽號「阿國」等成年人所組成三人以上以實施詐術為手段，
    具有持續性、牟利性之有結構性詐欺集團犯罪組織（下稱本
    案詐欺集團），陳致勳擔任「車手」之工作，負責收取詐欺
    所得財物、提領詐欺款項後交付與詐欺集團之成員，陳致勳
    加入上開詐欺集團後，取得新臺幣（下同）5,000 元之報酬
    ，而分別為下列犯行：
　㈠陳致勳與本案詐欺集團成員間，均意圖為自己不法之所有，
    基於三人以上共同詐欺取財、隱匿詐欺犯罪所得去向、所在
    之洗錢犯意聯絡，先由真實姓名年籍不詳之詐欺集團成員，
    以附表一編號1所示詐騙方式，向杜宛霖施用詐術，致杜宛
    霖陷於錯誤，依指示於附表一編號1所示之時間、地點將金
    飾交與陳致勳，陳致勳取得上開金飾後，旋將上開金飾放置
    於本案詐欺集團成員指定之公車上轉交上游，而以此方式製
    造金流之斷點，掩飾、隱匿上開犯罪所得之來源及去向。
　㈡陳致勳與本案詐欺集團成員間，均意圖為自己不法之所有，
    基於三人以上共同詐欺取財、不正利用自動付款設備詐欺取
    財、隱匿詐欺犯罪所得去向、所在之洗錢犯意聯絡，先由真
    實姓名年籍不詳之詐欺集團成員，以附表一編號2所示詐騙
    方式，向張淑妘施用詐術，致張淑妘陷於錯誤，依指示於附
    表一編號2所示之交付時間及地點將金融卡交與陳致勳；嗣
    陳致勳收取上開金融卡後，復依本案詐欺集團成員之指示，
    未經張淑妘授權同意，於附表二「提領時間」、「提領地點
    」欄所示之時間、地點，插入如附表二「提領帳戶」欄所示
    金融卡，並輸入密碼，佯以係有正當權源持卡人之不正方法
    ，致使該自動櫃員機設備辨識系統對於真正持卡人之判別陷
    於錯誤，誤認係本人或其所授權之人前來提領現金，其因而
    於上開時、地，由自動櫃員機接續提領附表二「提領金額」
    欄所示款項合計66萬元得手，復將所提領款項放置於本案詐
    欺集團成員指定之公車上轉交上游，而以此方式製造金流之
    斷點，掩飾、隱匿上開犯罪所得之來源及去向。
二、案經杜宛霖、張淑妘報警處理，由臺灣新北地方檢察署檢察
    官偵查起訴。
　　理  由
壹、有罪部分：
一、上開犯罪事實，業據被告陳致勳於偵訊及本院訊問時均坦承
    不諱（見偵字第31503號卷一第221至223頁、偵字第31503號
    卷二第133至135頁、本院卷第78、79、186、295頁），復有
    附表一、二「證據資料」欄所示證據在卷可稽，足認被告之
    自白與事實相符，應堪採信。是本件事證已臻明確，被告上
    揭犯行均堪認定，應予依法論罪科刑。
二、論罪：
　㈠按共同正犯，本係互相利用，以達共同目的，並非每一階段
    行為，各共同正犯均須參與。而共同實施犯罪行為，在合同
    意思範圍以內，相互利用他人之行為，以達其犯罪之目的，
    原不必每一階段行為均經參與，祇須分擔犯罪行為之一部，
    即應對於全部所發生之結果共同負責（最高法院72年度台上
    字第5739號判決意旨參照）；另按共同正犯之意思聯絡，原
    不以數人間直接發生者為限，即有間接之聯絡者，亦包括在
    內。如甲分別邀約乙、丙犯罪，雖乙、丙間彼此並無直接之
    聯絡，亦無礙於其為共同正犯之成立（最高法院77年度台上
    字第2135  號判決意旨參照）。查被告雖未始終參與詐欺集
    團各階段之詐欺取財犯行，於事實欄一、㈠僅參與面交金飾
    之車手工作，於事實欄一、㈡僅參與面交金融卡及提款車手
    之工作，惟被告與詐欺集團其他成員間既為詐欺各該告訴人
    彼此分工，應認在合同意思範圍內，各自分擔犯罪行為之一
    部，並相互利用他人之行為，以達犯罪之目的，自應就詐欺
    取財犯行全部所發生之結果負責。
　㈡按組織犯罪防制條例所稱犯罪組織，指3 人以上以實施強暴
    、脅迫、詐術、恐嚇為手段或最重本刑逾5 年有期徒刑之刑
    之罪，所組成具有持續性或牟利性之有結構性組織。前項有
    結構性組織，指非為立即實施犯罪而隨意組成，不以具有名
    稱、規約、儀式、固定處所、成員持續參與或分工明確為必
    要，組織犯罪防制條例第2條定有明文。經查，本件詐欺犯
    罪型態，係需由多人縝密分工方能完成之集團性犯罪，被告
    於109年4月間加入本案詐欺集團，互為聯繫共同詐欺犯行之
    分工，被告擔任收取詐欺所得及提領帳戶款項之車手，並因
    而獲有報酬，則被告對於本案詐欺集團為具有持續性及牟利
    性之組織，顯非為立即實施犯罪而隨意組成之團體，自當知
    之甚明。足徵本案詐欺集團屬於三人以上，以實施詐術為手
    段，所組成具有持續性及牟利性之結構性組織，應堪認定。
　㈢按洗錢防制法業於105年12月28日修正公布，並於106年6月28
    日施行，本次修法參考國際防制洗錢金融行動工作組織（Fi
    nancialActionTaskForce，下稱FATF）40項建議之第3項建
    議，並參採聯合國禁止非法販運麻醉藥品和精神藥物公約及
    聯合國打擊跨國有組織犯罪公約之洗錢行為定義，將洗錢行
    為之處置、多層化及整合等各階段，全部納為洗錢行為，完
    整規範洗錢之所有行為模式。不惟就洗錢行為之定義（第2
    條）、前置犯罪之門檻（第3條）、特定犯罪所得之定義（
    第4條），皆有修正，抑且因應洗錢行為定義之修正，將修
    正前同法第11條第1項、第2項區分為自己或為他人洗錢罪，
    而有不同法定刑度，合併移列至第14條第1項，亦不再區分
    為不同罪責，同處7年以下有期徒刑，併科500萬元以下罰金
    ，以求與國際規範接軌，澈底打擊洗錢犯罪。從而修正後同
    法第14條第1項之一般洗錢罪，只須有第2條各款所示洗錢行
    為之一，而以第3條規定之特定犯罪作為聯結為已足。申言
    之，洗錢之定義，在修正後規定施行後，與修正前規定未盡
    相同，因此是否為洗錢行為，自應就犯罪全部過程加以觀察
    ，不僅須行為人客觀上有掩飾或隱匿特定犯罪所得之財物或
    財產上利益之具體作為，主觀上更須具有掩飾或隱匿其犯罪
    所得或變得之財產或財產上利益與犯罪之關聯性，使其來源
    形式上合法化，以逃避國家追訴、處罰之犯罪意思，始克相
    當。過去實務認為，行為人對犯特定犯罪所得之財物或利益
    作直接使用或消費之處分行為，或僅將自己犯罪所得財物交
    予其他共同正犯，祇屬犯罪後處分贓物之行為，非本條例所
    規範之洗錢行為，惟依修正後之規定，倘行為人意圖掩飾或
    隱匿特定犯罪所得來源，而將特定犯罪所得直接消費處分，
    甚或交予其他共同正犯予以隱匿，或由共同正犯以虛假交易
    外觀掩飾不法金流移動，即難認僅單純犯罪後處分贓物之行
    為，應仍構成洗錢防制法第2條第1或2款之洗錢行為（最高
    法院108年台上字第3086號判決意旨參照）。附表一編號1所
    示金飾是告訴人杜宛霖遭本案詐欺集團詐騙後交付被告，附
    表一編號2所示金融卡是告訴人張淑妘遭本案詐欺集團詐騙
    後交付被告、被告復持以提領附表二所示款項，之後再將上
    開財物依本案詐欺集團成員指示放置於公車上轉交上游，業
    如前述，其主觀上自係明知該金飾、現金款項經過轉手後，
    已生金流斷點，司法機關已難以追查該金飾、現金款項之下
    落，而生掩飾或隱匿特定犯罪所得來源及去向之結果，而具
    共同洗錢之犯意，並有洗錢之客觀行為，均該當於洗錢防制
    法第2條第2款、第14條第1項之構成要件。
　㈣事實欄一、㈠部分：
　1.按行為人於參與詐欺集團之犯罪組織後，於參與該犯罪組織
    之繼續中，先後加重詐欺數人財物，應僅就首次犯行論以參
    與犯罪組織罪及加重詐欺罪之想像競合犯，而其後之犯行，
    乃為其參與組織之繼續行為，無從將一參與犯罪組織行為割
    裂再另論一參與犯罪組織罪（最高法院107年度台上字第106
    6號判決要旨參照）。又行為人若於同案中有數次加重詐欺
    之行為，則該案中關於參與犯罪組織罪，只要與時間較為密
    切之首次加重詐欺犯行論想像競合犯即可，而其他之加重詐
    欺犯行，祗需單獨論罪科刑，無需再另論以參與犯罪組織罪
    ，以避免重複評價（最高法院109年度台上字第3945號判決
    意旨參照），查，被告所為事實欄一、㈠部分，是最先繫屬
    於法院案件之首次加重詐欺犯行，故本案僅須於此部分犯行
    論以參與犯罪組織罪。
　2.核被告就事實欄一、㈠所為，係犯組織犯罪防制條例第3條第
    1項後段之參與犯罪組織罪、刑法第339條之4第1項第2款之
    三人以上共同詐欺取財罪、洗錢防制法第2條第2款、第14條
    第1項之一般洗錢罪。被告就此部分犯行，與本案詐欺集團
    成員間，具有犯意聯絡及行為分擔，均為共同正犯。又被告
    就事實欄一、㈠所為，係以一行為同時犯參與犯罪組織、三
    人以上共同詐欺取財及一般洗錢等犯罪構成要件不同之3罪
    ，為想像競合犯，應從一重之三人以上共同詐欺取財罪處斷
    。
　㈤事實欄一、㈡部分：
　　核被告就事實欄一、㈡所為，係犯刑法第339條之4第1項第2
    款之三人以上共同詐欺取財罪、刑法第339 條之2第1項之以
    不正方法由自動付款設備取得他人之物罪、洗錢防制法第2
    條第2款、第14條第1項之一般洗錢罪。被告就此部分犯行，
    與本案詐欺集團成員間，具有犯意聯絡及行為分擔，均為共
    同正犯。被告於附表二所示多次由自動櫃員機領款犯行，係
    在密切接近之時間、地點實行，侵害相同被害人之同一法益
    ，該等行為間之獨立性極為薄弱，依一般社會觀念難以強行
    分離，顯各係基於單一犯意接續所為，侵害單一法益，應包
    括於一行為予以評價，為接續犯，應論以一罪。是被告以一
    行為，同時觸犯三人以上共同詐欺取財、以不正方法由自動
    付款設備取得他人之物及一般洗錢等犯罪構成要件不同之3
    罪，為想像競合犯，應從一重之三人以上共同詐欺取財罪處
    斷。
　㈥又附表一編號1、2之「詐騙方式」欄中，雖有本案詐欺集團
    不詳成員佯稱為「健保局人員」而冒用政府機關名義詐欺各
    該告訴人，然本案詐欺集團分工縝密，參與成員眾多，被告
    雖係擔任取款之車手工作，然本案尚無證據證明被告知悉或
    參與本案詐欺集團對告訴人等施用詐術之過程，而無從認定
    被告主觀上對本案詐欺集團冒用政府機關名義而犯詐欺取財
    犯行一節，有所認識，進而無法認定本案被告之行為構成冒
    用政府機關名義詐欺取財罪，是起訴意旨認被告所為事實欄
    一、㈠及㈡部分尚該當刑法第339條之4第1項第1款所定之加重
    要件，容有未洽，然此僅係加重條件之減縮，自毋庸變更起
    訴法條。
  ㈦被告就事實欄一、㈠及㈡所為之犯行（共2 位告訴人），犯意
    各別，被害之告訴人不同、行為互異，應予分論併罰。
三、科刑：
　㈠刑之減輕部分：
　1.被告另請求依刑法第59條規定減輕其刑。惟按刑法第59條規
    定犯罪之情狀顯可憫恕，認科以最低度刑仍嫌過重者，得酌
    量減輕其刑，此雖為法院依法得行使裁量之事項，然非漫無
    限制，必須犯罪另有特殊之原因、環境與情狀，在客觀上足
    以引起一般之同情，認為即予宣告法定最低度刑期，猶嫌過
    重者，始有其適用；又按刑法第59條之酌量減輕其刑，必於
    犯罪之情狀有其特殊之原因與環境，在客觀上足以引起一般
    同情，確可憫恕者，始有其適用，又適用該條文酌量減輕其
    刑時，雖不排除審酌同法第57條所列各款事由，但其程度應
    達於客觀上足以引起同情，確可憫恕者，方屬相當（最高法
    院88年度台上字第388 號、第4171號判決均同此意旨參照）
    。至行為人犯罪之動機、目的、犯罪之手段、犯罪後所生之
    損害、犯罪後之態度、犯罪行為人之生活狀況、品行、智識
    程度等，僅屬得於法定刑內審酌量刑之事項，非酌量減輕之
    理由。而本案被告所犯三人以上共同詐欺取財罪（共2罪）
    ，其法定本刑為1 年以上有期徒刑，要無情輕法重之憾，且
    本院業詳為審酌一切情狀而為量刑，詳如後述，並衡以被告
    為一己之利，參與本案詐欺集團，擔任車手之工作，以前揭
    事由方式，詐騙他人財物獲取不法所得之犯行，其所為非僅
    造成被害人財物損失，且嚴重影響社會秩序、善良風俗，所
    為非是，惡性非輕，實難認另有特殊之原因或環境等，在客
    觀上足以引起一般同情之處，而本案犯罪之情狀並無顯可憫
    恕之情形，揆諸前開說明，本案被告無援引刑法第59條規定
    酌減其刑之餘地。
　2.按想像競合犯之處斷刑，本質上係「刑之合併」，其所謂從
    一重處斷，乃將想像競合犯組成之評價上數罪，合併為科刑
    一罪，其所對應之刑罰，亦合併其評價上數罪之數法定刑，
    而為一個處斷刑。易言之，想像競合犯侵害數法益者皆成立
    犯罪，論罪時必須輕、重罪併舉論述，同時宣告所犯各罪名
    ，包括各罪有無加重、減免其刑之情形，亦應說明論列，量
    刑時併衡酌輕罪部分量刑事由，評價始為充足，然後依刑法
    第55條規定「從一重處斷」，非謂對於其餘各罪可置而不論
    。因此，法院決定處斷刑時，雖以其中最重罪名之法定刑，
    做為裁量之準據，惟於裁量其輕重時，仍應將輕罪合併評價
    在內。又犯組織犯罪防制條例第3條之罪，偵查及審判中均
    自白者，減輕其刑，組織犯罪防制條例第8條第1項後段定有
    明文；犯洗錢防制法第14條之罪，在偵查或審判中自白者，
    減輕其刑，洗錢防制法第16條第2項亦有明文。而被告就本
    案犯行於偵查及本院審理期間均坦承不諱，有如前述，依上
    開規定，原應依法減輕其刑，然被告所犯參與犯罪組織罪、
    一般洗錢罪均屬想像競合犯其中之輕罪，依上開說明，就被
    告為此部分想像競合輕罪得減刑部分，由本院於依刑法第57
    條量刑時，將併予審酌，附此敘明。
  ㈡爰審酌被告不思以正當途徑獲取財物，竟為貪圖輕易獲得金
    錢，無視近年來詐欺案件頻傳，行騙手段日趨集團化、組織
    化、態樣繁多且分工細膩，每每造成廣大民眾受騙，損失慘
    重，仍參與本案詐欺集團犯罪組織，共同為詐欺取財犯行並
    製造犯罪金流斷點、掩飾或隱匿特定犯罪所得去向，致被害
    人難以追回遭詐欺金額，亦增加檢警機關追查詐欺集團其他
    犯罪成員之困難度，並影響社會治安及金融交易秩序，所為
    非是，復酌以被告犯罪之動機、目的、手段、犯罪所生損害
　　、在本案擔任車手並非詐欺集團之核心人物，兼衡被告犯罪
    後均能坦承犯行之犯後態度，並與事實欄一、㈠之告訴人杜
    宛霖達成調解（見本院卷第209、210頁），且本案符合組織
    犯罪防制條例第8條第1 項後段、洗錢防制法第16條第2 項
    之減刑規定，得為被告量刑上有利之考量因素，復參酌被告
    高職肄業之教育程度【見其個人戶籍資料（完整姓名）查詢
    結果】、自陳家庭狀況不佳之生活狀況（見本院卷第296頁
    ）等一切情狀，分別量處如主文第一項所示之刑，並斟酌被
    告犯罪之次數、情節及所犯數罪整體之非難評價，定其應執
    行之刑如主文第一項所示。 
　㈢不予強制工作之說明：
　　按犯第1項之罪者，應於刑之執行前，令入勞動場所，強制
    工作，其期間為3年，組織犯罪防制條例第3條第3項固定有
    明文，惟106年4月19日修正公布之組織犯罪防制條例第3條
    第3項規定：「犯第1項之罪者，應於刑之執行前，令入勞動
    場所，強制工作，其期間為3年。」（嗣107年1月3日修正公
    布第3條，但本項並未修正）就受處分人之人身自由所為限
    制，違反憲法比例原則及憲法明顯區隔原則之要求，與憲法
    第8條保障人身自由之意旨不符，應自本解釋公布之日起失
    其效力，業經司法院大法官釋字第812號解釋在案。則就參
    與犯罪組織者，關於強制工作之規定，既經司法院大法官認
    定有違憲之情事，且自解釋公布之日起失其效力，本案自無
    從對被告宣告強制工作。　
四、沒收：　　
　　查被告因犯事實欄一、㈠及㈡所取得之報酬為5,000元，係於
    行為前即由「阿國」預先一次給付乙節，業經被告於偵查及
    本院訊問時陳述明確（見偵字第31503號卷一第223頁、偵字
    第31503號卷二第135頁、本院卷第79頁），此部分屬被告之
    犯罪所得，未據扣案，應依刑法第38條之1第1項前段規定諭
    知沒收，並依同條第3 項規定，於全部或一部不能沒收或不
    宜執行沒收時，追徵其價額。至於檢察官執行沒收時，被告
    已另行賠償告訴人之款項，則由檢察官另予扣除，附此敘明
    。
貳、無罪部分：
一、公訴意旨另以：被告另與本案詐欺集團成員間，均意圖為自
    己不法之所有，基於三人以上共同詐欺取財、隱匿詐欺犯罪
    所得去向、所在之洗錢犯意聯絡，先由真實姓名年籍不詳之
    詐欺集團成員，於109年5月5日上午某時許，撥打電話向告
    訴人劉春梅佯稱係中華電信人員，表示其因電信費未繳，需
    提供帳戶協助查證云云，致其陷於錯誤，依指示提領款項後
    ，於同日14時許，將54萬元現金放置於停放在新北市○○區○○
    路0段000號勝億傢俱批發廠之機車車廂內，被告復於同日16
    時5分許，前往上址拿取上開機車車廂內之54萬元現金，得
    手後再將上開款項交付本案詐欺集團成員。因認被告涉犯刑
    法第339條之4第1項第2款之三人以上共同詐欺取財罪、洗錢
    防制法第14條第1項之一般洗錢罪。
二、按刑事訴訟上證明之資料，無論其為直接或間接證據，均須
    達於通常一般之人均不致有所懷疑，而得確信其為真實之程
    度，始得據為有罪之認定，若關於被告是否犯罪之證明未能
    達此程度，而有合理懷疑之存在，致使無從形成有罪之確信
    ，根據「罪證有疑，利於被告」之證據法則，即不得遽為不
    利被告之認定。又刑事訴訟法第161條第1項規定：檢察官就
    被告犯罪事實，應負舉證責任，並指出證明之方法。因此，
    檢察官對於起訴之犯罪事實，應負提出證據及說服之實質舉
    證責任，倘其所提出之證據，不足為被告有罪之積極證明，
    或其指出證明之方法，無從說服法院以形成被告有罪之心證
    ，基於無罪推定之原則，自應為被告無罪判決之諭知（最高
    法院76年台上字第4986號、92年台上字第128號判例意旨參
    照）。
三、公訴人認被告另涉犯上開罪嫌，無非係以被告於警詢及偵查
    中之供述、告訴人劉春梅於警詢中指訴、告訴人劉春美之
　　新北市政府警察局土城分局金城派出所受理各類案件紀錄表
    、受理刑事案件報案三聯單、內政部警政署反詐騙諮詢專線
    紀錄表、劉春梅之上海商銀存摺影本、第一銀行自動櫃員機
    交易明細表3 紙、監視器錄影畫面翻拍照片及監視錄影蒐證
    光碟等為其主要論據。
四、訊據被告堅詞否認有何三人以上共同詐欺取及一般洗錢犯行
    ，辯稱：我沒有在機車上拿過錢，本案跟我沒有關係，我也
    不知道是誰去拿的等語。經查，證人即告訴人劉春梅於警詢
    時證稱：對方在電話中叫我將機車停在勝億傢俱批發廠前，
    把錢放在機車車廂後就直接離開，所以我全程都沒有看到對
    方等語（見偵字第31503號卷一第122至123頁），且依本院
    勘驗監視錄影蒐證光碟內監視器錄影畫面之結果為「監視器
    畫面為某店家（依內容無法得知商家名稱）外面停車格及馬
    路邊，16:00:00起畫面中間上方有一位身穿淺藍色（或白色
    ）襯衫外搭深灰色外套（外衣的左邊胸口處有一個白色圖樣
    ）、黑色長褲及深色鞋子，戴著黑色口罩右肩背一個黑色包
    包，右手持某物貼近右臉頰之男子沿著路邊紅線走，該人疑
    似在接聽電話走路時雙腳呈外八姿勢，往畫面左方移動並消
    失於畫面。」此有本院勘驗筆錄暨擷圖在卷可稽（見本院卷
    第187、191、192頁），是除告訴人劉春梅並未見到前往取
    款之詐欺集團成員外，監視器影像中亦未見被告有自機車車
    廂內拿取告訴人劉春梅所放置款項之行為，且公訴人所舉之
    前開其他證據，僅能證明告訴人劉春梅受詐欺並報案之經過
    ，然尚無法證明告訴人劉春梅遭詐欺而放置於機車車廂內之
    款項係遭被告取走，或被告亦知情而參與其間，尚難認被告
    就告訴人劉春梅遭詐欺取財部分，與對告訴人劉春梅施用詐
    術之詐欺集團成員間有何犯意聯絡與行為分擔。是公訴意旨
    認被告有參與告訴人劉春梅遭詐欺犯行，而犯刑法第339條
    之4第1項第2款之三人以上共同詐欺取財罪、洗錢防制法第1
    4條第1項之一般洗錢罪，顯屬不能證明。
五、綜上，公訴意旨認被告就告訴人劉春梅遭詐欺部分，犯刑法
    第339條之4第1項第2款之三人以上共同詐欺取財罪、洗錢防
    制法第14條第1項之一般洗錢罪，所提出之證據暨相關推論
    ，經本院調查結果，均不足以形成被告有為上開犯行之確信
    ，根據「罪證有疑、有利被告」之證據法則，自應為被告無
    罪之諭知。
據上論斷，應依刑事訴訟法第299條第1項前段、第301 條第1項
（依刑事判決精簡原則，僅記載程序法條文），判決如主文。
本案經檢察官陳怡君提起公訴，由檢察官陳玟瑾、王家春、秦嘉
瑋到庭執行職務。
中    華    民    國    111    年    6    月    29    日
                  刑事第十七庭  審判長法  官  劉凱寧
　
                                      法  官  趙悅伶
　
                                      法  官  黃俊雯
上列正本證明與原本無異。
如不服本判決，應於判決送達後20日內敘明上訴理由，向本院提
出上訴狀 (應附繕本) ，上訴於臺灣高等法院。其未敘述上訴理
由者，應於上訴期間屆滿後20日內向本院補提理由書「切勿逕送
上級法院」。
                                      書記官  游斯涵
中    華    民    國    111    年    7    月    1    日

附錄論罪科刑法條全文：
洗錢防制法第14條
有第2條各款所列洗錢行為者，處7 年以下有期徒刑，併科新臺
幣5 百萬元以下罰金。前項之未遂犯罰之。
前二項情形，不得科以超過其特定犯罪所定最重本刑之刑。

中華民國刑法第339條之4
犯第339 條詐欺罪而有下列情形之一者，處1年以上7年以下有期
徒刑，得併科1百萬元以下罰金：
一、冒用政府機關或公務員名義犯之。
二、三人以上共同犯之。
三、以廣播電視、電子通訊、網際網路或其他媒體等傳播工具，
    對公眾散布而犯之。
前項之未遂犯罰之。

中華民國刑法第339條之2
意圖為自己或第三人不法之所有，以不正方法由自動付款設備取
得他人之物者，處3年以下有期徒刑、拘役或30萬元以下罰金。
以前項方法得財產上不法之利益或使第三人得之者，亦同。
前二項之未遂犯罰之。
　　
組織犯罪防制條例第3條
發起、主持、操縱或指揮犯罪組織者，處3 年以上10年以下有期
徒刑，得併科新臺幣1 億元以下罰金；參與者，處6月以上5年以
下有期徒刑，得併科新臺幣1 千萬元以下罰金。但參與情節輕微
者，得減輕或免除其刑。
具公務員或經選舉產生之公職人員之身分，犯前項之罪者，加重
其刑至二分之一。
犯第1 項之罪者，應於刑之執行前，令入勞動場所，強制工作，
其期間為3 年。
前項之強制工作，準用刑法第90條第2項但書、第3項及第98條第
2項、第3項規定。
以言語、舉動、文字或其他方法，明示或暗示其為犯罪組織之成
員，或與犯罪組織或其成員有關聯，而要求他人為下列行為之一
者，處3年以下有期徒刑，得併科新臺幣3百萬元以下罰金：一、
出售財產、商業組織之出資或股份或放棄經營權。二、配合辦理
都市更新重建之處理程序。三、購買商品或支付勞務報酬。四、
履行債務或接受債務協商之內容。
前項犯罪組織，不以現存者為必要。
以第5 項之行為，使人行無義務之事或妨害其行使權利者，亦同
。
第5項、第7項之未遂犯罰之。

附表一
編號 告訴人 詐騙方式 交付時間 交付地點 交付方式/交付財物、金額（新臺幣） 證據資料 1 杜宛霖 於民國109年4月27日12時10分許，接獲來電佯稱係健保局人員，表示因健保卡遭人盜用而在醫院積欠費用，並稱告訴人之帳戶涉及刑案（起訴書記載為「積欠健保費」，應予更正、補充如上），需提供帳戶協助查證云云，致其陷於錯誤，依指示交付金融卡4 張及金飾（含金戒指、項鍊及手鍊等） *杜宛霖於109年4月27日15時許於新北市○○區○○路0段000 號（清和公園）交復金融卡4張予陳智瑋，及陳智瑋嗣後持金融卡提領款項之犯行，業經本院判決確定。 109年4月29日13時許  新北市土城區明德路1段240巷（Ubike 站） 現場交付金飾 1.杜宛霖於警詢、偵查中之證述（偵字第31503 號卷一第33至38、221至223頁） 2.新北市政府警察局土城分局清水派出所受理各類案件紀錄表、受理刑事案件報案三聯單、內政部警政署反詐騙諮詢專線紀錄表、杜宛霖之板信商銀、台北富邦銀行、元大銀行與彰化銀行之交易明細表及存摺影本、指認犯罪嫌疑人紀錄表（偵字第31503 號卷一第39至59、67至85頁） 3.杜宛霖遭詐騙而交付金融卡與財物之監視器錄影畫面翻拍照片（偵字第31503 號卷一第第51、153至165頁、偵字第31503 號卷二第107至110、113至115頁） 2 張淑妘 於109年5月5日9時30分許，接獲來電佯稱係健保局人員，表示因健保卡遭人盜用而在醫院積欠費用遭停卡，並稱告訴人之帳戶涉及刑案（起訴書記載為「積欠健保費」，應予更正、補充如上），需提供帳戶協助查證云云，致其陷於錯誤，依指示交付金融卡5 張 109 年5月5日13時20分許 新北市○○區○○街000 號金城派出所後方之清水公園 現場交付金融卡5 張（元大商業銀行000-00000000000000；台北富邦銀行000-000000000000；第一商業銀行000-00000000000；中華郵政股份有限公司000-00000000000000；玉山商業銀行000-0000000000000）（起訴書誤載為「玉山商業銀行000-00000000000000」，應予更正） 1.張淑妘於警詢、偵查中之證述（偵字第31503 號卷一第87至92、221至223頁、偵字第31503號卷二第131至137頁） 2.新北市政府警察局土城分局金城派出所受理各類案件紀錄表、內政部警政署反詐騙諮詢專線紀錄表、張淑妘之元大銀行、玉山銀行、台北富邦銀行、郵局與第一銀行之存摺影本、指認犯罪嫌疑人紀錄表（偵字第31503 號卷一第93至117 頁） 3.張淑妘遭詐騙而交付金融卡之監視器錄影畫面翻拍照片（偵字第31503 號卷一第第119、167至172 頁、偵字第31503號卷二第117至119頁） 

附表二
編號 告訴人 提領帳戶 提領時間 提領地點 提領金額（新臺幣） 提領人 證據資料 1 張淑妘 元大商業銀行金融卡（帳號：000-00000000000000） 109 年5月5日13時35分許 新北市某處ATM ATM機號：MB884656號 2萬元 陳致勳 1.元大商業銀行股份有限公司109 年11月10日元銀字第1090013563號函暨檢附帳號00000000000000、00000000000000號帳戶之客戶基本資料與交易明細（偵字第31503號卷二第35至39、77至80頁）    109 年5月5日13時35分許  2萬元      109 年5月5日13時36分許  2萬元      109 年5月5日13時36分許  2萬元      109 年5月5日13時37分許  2萬元      109 年5月5日13時38分許  2萬元      109 年5月5日13時38分許  2萬元      109 年5月5日13時39分許  1萬元     第一商業銀行金融卡（帳號：000-00000000000） 109 年5月5日13時50分許 新北市○○區○○路0段00號（家樂福便利購） 2萬元 陳致勳 1.第一銀行帳號00000000000 號帳戶之客戶基本資料與交易明細表（偵字第31503 號卷二第83至87頁） 2.車手提款監視器翻拍照片（偵字第31503 號卷一第172頁）    109 年5月5日13時50分許  2萬元      109 年5月5日13時51分許  2萬元      109 年5月5日13時51分許  2萬元      109 年5月5日13時52分許  2萬元     中華郵政股份有限公司金融卡（帳號：000-00000000000000） 109 年5月5日13時53分許 新北市○○區○○路0段00號（家樂福便利購） 2萬5元 陳致勳 1.中華郵政帳號00000000000000號帳戶之客戶基本資料與交易明細（偵字第31503 號卷二第67至75頁） 2.車手提款監視器翻拍照片（偵字第31503 號卷一第172頁）    109 年5月5日13時53分許  2萬5元      109 年5月5日13時54分許  2萬5元      109 年5月5日13時54分許  2萬5元      109 年5月5日13時55分許  2萬5元      109 年5月5日13時55分許  1萬5元（起訴書附表3 編號3 誤載為「共提領5 次」，應予更正）     玉山商業銀行金融卡（帳號：000-0000000000000）（起訴書誤載為「玉山商業銀行000-00000000000000」，應予更正） 109 年5月5日14時許 新北市某處ATMATM 機號：L0266O35號 3萬元 陳致勳 1.玉山銀行個金集中部109 年11月12日玉山個（集中）字第1090135349號函暨檢附0000000000000 號帳戶之客戶基本資料與交易明細表（偵字第31503 號卷二第89至93頁）    109 年5月5日14時許  3萬元      109 年5月5日14時1分許  3萬元      109 年5月5日14時2分許  3萬元      109 年5月5日14時3分許  3萬元     台北富邦銀行金融卡（帳號：000-000000000000） 109 年5月5日某時許 新北市某處新光商業銀行ATMATM 機號：00000000號 提領8 次，共提領15萬元 陳致勳 1.台北富邦銀行帳號00000000000000號帳戶之客戶基本資料與交易明細（偵字第31503 號卷二第95、97頁）